臺灣高雄地方法院刑事判決　　　　　　　94年度訴字第1320號
公　訴　人　臺灣高雄地方法院檢察署檢察官
被　　　告　乙○○
上列被告因毒品危害防制條例案件，經檢察官提起公訴（94年度
毒偵字第2473號），嗣被告就被訴事實為有罪之陳述，並聽取當
事人之意見後，本院合議庭裁定改依簡式審判程序由受命法官獨
任進行審判程序，並判決如下：
    主  文
乙○○施用第一級毒品，處有期徒刑捌月；扣案之殘留第一級毒
品海洛因之捲煙壹支，沒收銷燬之。又施用第二級毒品，處有期
徒刑肆月；扣案之殘留第二級毒品甲基安非他命之玻璃球吸食器
壹個（內含甲基安非他命殘渣袋壹個），均沒收銷燬之。應執行
有期徒刑拾壹月；扣案之殘留第一級毒品海洛因之捲煙壹支、殘
留第二級毒品甲基安非他命之玻璃球吸食器壹個（內含甲基安非
他命殘渣袋壹個），均沒收銷燬之。
    事  實
一、乙○○前於民國87年間因施用毒品案件，經本院裁定送觀察
    、勒戒後，認有繼續施用毒品之傾向，復由本院以88年度毒
    聲字第626 號裁定令入戒治處所施以強制戒治，而於88年7
    月6 日經裁定停止戒治，復經撤銷停止戒治再入戒治處所施
    以強制戒治，於89年7 月10日（起訴書誤載為89年7 月9 日
    ）執行完畢釋放，而經臺灣高雄地方法院檢察署檢察官於89
    年11月27日，以89年度戒毒偵字第1307號不起訴處分確定。
二、詎乙○○仍不知悔改，於前開強制戒治執行完畢釋放後5 年
    內，分別基於施用第一級毒品海洛因及第二級毒品甲基安非
    他命之犯意，於94年3 月9 日下午某時許，先在高雄市前金
    區○○○路110 之2 號3 樓租屋處，以捲煙方式，施用第一
    級毒品海洛因1 次；復於同日下午某時許，亦在上址租屋處
    ，以燒烤玻璃吸食器之方式，施用第二級毒品甲基安非他命
    1 次。嗣於同日下午6 時許，在前開住處經同意搜索後，自
    上址查出周哲民所有之甲基安非他命殘渣夾鍊1 個、海洛因
    殘渣袋1 個、注射針筒1 支及乙○○所有之海洛因捲煙1 支
    、甲基安非他命玻璃球吸食器1 個（內含甲基安非他命殘渣
    袋1 個），並經乙○○同意採集尿液送驗，始悉上情。
三、案經高雄縣政府警察局仁武分局報請臺灣高雄地方法院檢察
    署檢察官偵查起訴。
    理  由
壹、程序方面：
一、按除被告所犯為死刑、無期徒刑、最輕本刑為三年以上有期
    徒刑之罪或高等法院管轄第一審案件者外，於法院行準備程
    序進行中，被告先就被訴事實為有罪之陳述時，審判長得告
    知被告簡式審判程序之旨，並聽取當事人、代理人、辯護人
    及輔佐人之意見後，裁定進行簡式審判程序；且受命法官行
    準備程序，與法院或審判長有同一之權限；又簡式審判程序
    之證據調查，不受刑事訴訟法第159 條第1 項、第161 條之
    2 、第161 條之3 、第163 條之2 及第164 條至第170 條規
    定之限制，刑事訴訟法第273 條之1 第1 項、第279 條第2
    項前段、第273 條之2 分別定有明文。
二、查本件被告乙○○所犯為死刑、無期徒刑、最輕本刑為3 年
    以上有期徒刑以外之罪，且非高等法院管轄第一審之案件，
    其於準備程序中就前揭被訴事實為有罪之陳述，經法官告知
    簡式審判程序之旨，並聽取公訴人及被告之意見後，本院認
    無不得或不宜改依簡式審判程序進行之處，爰依前揭規定，
    經本院合議庭裁定由受命法官獨任進行簡式審判程序，核先
    敘明。
貳、實體方面
一、上揭事實，訊據被告乙○○於本院審理中坦承不諱，且查：
（一）被告於94年3 月9 日，為警採集尿液並經送驗結果，呈嗎
      啡及甲基安非他命陽性反應之事實；有高雄市立凱旋醫院
      94年3 月21日濫用藥物尿液檢驗報告（嫌疑人尿液對照表
      ，尿液編號Ａ140 號）1 紙在卷可稽，扣案之捲煙1 支，
      經送高雄醫學大學附設中和紀念醫院檢驗結果，呈海洛因
      陽性反應，扣案之玻璃球吸食器（內含殘渣袋1 個）1 個
      ，經送同院檢驗結果，均呈甲基安非他命陽性反應，此分
      別有該院94年5 月10日告編號9405－86、94年9 月8 日報
      告編號0000－000 及0000－000 檢驗報告各1 紙在卷足稽
      ，核均與被告自白相符，堪予採為論罪之證據，被告犯行
      洵堪認定。
（二）被告因施用毒品案件，經本院裁定送觀察、勒戒後，認有
      繼續施用毒品之傾向，復由本院以88年度毒聲字第626 號
      裁定令入戒治處所施以強制戒治，而於88年7 月6 日經裁
      定停止戒治，復經撤銷停止戒治再入戒治處所施以強制戒
      治，於89年7 月10日執行完畢釋放，而經臺灣高雄地方法
      院檢察署檢察官於89年11月27日，以89年度戒毒偵字第
      1307 號 不起訴處分確定，此有前開不起訴處分書、臺灣
      高等法院被告前案紀錄表及臺灣高雄地方法院檢察署被告
      刑案資料查註紀錄表各1 份在卷可稽，其於執行強制戒治
      完畢釋放後，5 年內再犯毒品危害防制條例第10條第1 項
      、第2項 之施用第一級、第二級毒品犯行，所為與毒品危
      害防制條例第23條第2 項之規定相符，依法即應予論科。
二、按海洛因、甲基安非他命，係毒品危害防制條例第2 條第2
    項第1 款、第2 款所稱之第一級、第二級毒品，故核被告所
    為，係犯該條例第10條第1 項、第2 項之施用第一級、第二
    級毒品罪。被告持有第一級、第二級毒品海洛因及甲基安非
    他命，進而施用，其前後持有之低度行為均應為施用之高度
    行為所吸收，不另論罪。又被告所犯上開2 罪間，犯意各別
    、行為互殊，觸犯構成要件相異之罪名，自應分論併罰。爰
    審酌被告經觀察、勒戒及強制戒治後，尚未能戒絕毒癮，足
    證前開保安處分措施實難矯治其惡性，其再次施用第一級毒
    品海洛因及第二級毒品甲基安非他命而觸法，顯見其無悔改
    之意，意志不堅，一犯再犯，有失政府制定毒品危害防制條
    例之立法美意，本不宜寬貸，惟念其施用毒品乃自戕一己之
    身體健康，尚未害及他人，所生危害非大，且犯後坦承態度
    等一切情狀，分別量處如主文所示之刑，並定期應執行之刑
    ，以資懲儆。
三、至扣案之殘留海洛因之捲煙1 支及殘留甲基安非他命之玻璃
    球吸食器1 個（內含甲基安非他命殘渣袋1 個），業如前述
    ，均分別已難與第一級毒品海洛因及第二級毒品甲基安非他
    命析離而應一體視同毒品，亦屬查獲之第一、二級毒品，且
    均為供本件被告施用第一級毒品海洛因及第二級毒品甲基安
    非他命所用之物，亦經被告供陳在卷，故前開捲煙、玻璃球
    吸食器（含殘渣袋）等物，均應依毒品危害防制條例第18條
    第1 項前段規定，不問屬於犯人與否，沒收銷燬之；而送驗
    時所耗損之毒品既已滅失，爰不另為沒收銷燬之諭知，附此
    敘明。
據上論斷，應依刑事訴訟法第273 條之1 第1 項、第299 條第1
項前段，毒品危害防制條例第10條第1 項、第2 項、第18條第1
項前段，刑法第11條、第51條第5 款，判決如主文。
本案經檢察官甲○○到庭執行職務。
中　　華　　民　　國　　94　　年　　9 　　月　　26　　日
                  刑事第十五庭  法　官  陳筱蓉
以上正本證明與原本無異。
如不服本判決，應於收受送達後10日內向本院提出上訴書狀。
中　　華　　民　　國　　94　　年　　9 　　月　　26　　日
　　　　　　　　　　　　        書記官  梁瑜玲
附錄本案論罪科刑法條全文：
毒品危害防制條例第10條
施用第一級毒品者，處六月以上五年以下有期徒刑。
施用第二級毒品者，處三年以下有期徒刑。
